【裁判字號】    97,簡上,77
【裁判日期】    971118
【裁判案由】    毀損等
【裁判全文】
臺灣苗栗地方法院刑事判決              97年度簡上字第77號
公  訴  人  臺灣苗栗地方法院檢察署檢察官
上  訴  人
即  被  告  甲○○
上列上訴人即被告因毀損等案件，不服本院簡易庭97年度苗簡字
第487 號，中華民國97年6 月27日第一審刑事簡易判決（檢察官
聲請簡易判決處刑案號：臺灣苗栗地方法院檢察署97年度偵字第
1814號），提起上訴，本院管轄之第二審合議庭判決如下：
    主  文
上訴駁回。
甲○○緩刑貳年，緩刑期內付保護管束。
    事實及理由
一、本件經本院審理結果，認第一審簡易判決認事用法及量刑均
    無不當，應予維持，並引用第一審判決書記載之事實、證據
    及理由（如附件）。
二、上訴意旨略以：上訴人即被告甲○○（下稱被告）與告訴人
    彭千瑜（即乙○）係夫妻，本件被告於原審判決後，經告訴
    人諒解，互願讓步息事，維持夫妻感情，並已簽立和解書，
    為此，請求從輕量刑及宣告緩刑等語。
三、經查：被告上訴後，對原判決所認定之事實及所科處之刑度
    均無爭執，且就聲請簡易判決犯罪事實，表示認罪，僅希望
    可以給予緩刑之機會（見本院卷第37、38頁），是被告之上
    訴無理由，應予駁回。又本院審酌被告未曾因故意犯罪受有
    期徒刑以上刑之宣告，有臺灣高等法院被告全國前案紀錄表
    在卷可憑，且其犯後已與告訴人達成和解，有和解書1 份在
    卷可參（見本院卷第10頁），告訴人並當庭表示願意再予被
    告一次機會（見本院卷第35、38頁）等情，認被告經此科刑
    教訓，當知所警惕而無再犯之虞，是其所受原審刑之宣告以
    暫不執行為適當，爰併予宣告緩刑2 年，以啟自新。
四、復按犯家庭暴力罪或違反保護令罪而受緩刑之宣告者，在緩
    刑期內應付保護管束；又所稱家庭暴力者，謂家庭成員間實
    施身體或精神上不法侵害之行為；所稱家庭暴力罪者，謂家
    庭成員間故意實施家庭暴力行為而成立其他法律所規定之犯
    罪，家庭暴力防治法第38條第1 項、第2 條第1 款、第2 款
    定有明文。經查：被告與告訴人係夫妻，屬於家庭暴力防治
    法第3 條第1 款之家庭成員關係；本件被告對告訴人故意實
    施毀損及強制之不法侵害行為，乃屬家庭暴力之範疇，而成
    立刑法第354 條之毀損器物罪及同法第304 條第1 項之強制
    罪，經核屬家庭暴力罪。是依前開說明，本件被告既係犯家
    庭暴力罪而受上開緩刑2 年之宣告，即應依家庭暴力防治法
    第38條第1 項之規定，併諭知在緩刑期內付保護管束，附此
    敘明。
五、應適用之法條：
    據上論斷，應依刑事訴訟法第455 條之1 第1 項、第3 項、
    第364 條、第368 條、第373 條，刑法第74條第1 項第1 款
    ，家庭暴力防治法第38條第1 項，判決如主文。
本案經檢察官黃智炫到庭執行職務。
中    華    民    國    97    年    11    月    18    日
                  刑事第二庭    審判長法  官  楊  清  益
                                      法  官  魏  宏  安
                                      法  官  林  大  為
以上正本證明與原本無異。
不得上訴。
                                      書記官  蘇  文  熙
中    華    民    國    97    年    11    月    19    日


司法院資訊處製作；財團法人民間司法改革基金會備份。
